【裁判字號】    94,易,1719
【裁判日期】    950630
【裁判案由】    詐欺
【裁判全文】
臺灣高雄地方法院刑事判決              94年度易字第1719號
公  訴  人  臺灣高雄地方法院檢察署檢察官
被      告  甲○○
                    現於台灣臺中監獄另案執行中
上列被告因詐欺案件，經檢察官提起公訴（94年度偵字第12091號）
，本院判決如下：
    主  文
甲○○共同連續意圖為自己不法之所有，以詐術使人將本人之物
交付，處有期徒刑捌月。
    事  實
一、甲○○曾犯有懲治走私條例、強盜、竊盜、麻醉藥品管理條
    例、妨害兵役、偽造有價證券等多項前科，其中於89年間因
    竊盜案，經法院判處有期徒刑4 月，於94年5 月12日假釋付
    保護管束觀護期滿視執行完畢〔尚未構成累犯〕。詎甲○○
    仍不知悔改與戊○○〔另行拘提中〕2 人共同意圖為自己不
    法之所有，基於詐欺之概括犯意：
 (一)由甲○○於94年4 月11日15、16時許，先以電話向經營電
     腦產品之丙○○洽詢，佯稱欲訂購華碩廠牌手提電腦、桌
     上型電腦各乙部為由，並留下行動電話門號0000000000號
     作為聯絡電話後，甲○○於94年4 月13日當天即夥同戊○○一同前往址設高雄市鼓山區○○○ 路36-1號「安佳電腦
     企業行」，2 人事先即準備戊○○所有之2 本存摺簿〔內
     已無存款〕，由戊○○攜帶在身，戊○○進入店內後即取
     出存摺簿故意在老闆丙○○面前晃動，藉以取信丙○○，
     丙○○不疑有詐，甲○○隨以須將電腦送至高雄市旗津區
     其租屋處安裝為由，要求丙○○駕駛其所有牌照ZJ-5249
     號自小客車，乘載戊○○、甲○○2 人及電腦前往其租屋
     處，而將手提電腦、桌上型電腦各乙部一同載運上路，途
     中行至高雄市○鎮區○○路上某不詳公車站前時，甲○○
     要求停車，並對丙○○誆稱說：「先讓戊○○坐計程車去
     領錢，並順便先將手提電腦帶去交給他女友，由他帶同伊
     去旗津區住處安裝電腦即可」，丙○○不疑有他並陷於錯
     誤，而允應其要求，戊○○隨即從容攜帶該部價值新台幣
     〔下同〕5 萬3,000 元手提電腦，下車逃逸，甲○○於戊○○得手後，續與丙○○前往高雄市旗津區，復行至旗津
     區25淑女墓附近巷口時，甲○○又假藉巷內小路曲折不好
     找，須由他下車引路為由，並趁丙○○從車上搬運桌上型
     電腦下來，疏未注意時，趁機鑽進小巷內逃逸，丙○○發
     覺後立即追入巷呼喊，惟甲○○瞬間已逃逸無蹤並與戊○○相約在其住處附近會面，丙○○始知受騙。
 (二)戊○○、甲○○2 人食髓知味，竟承前詐欺取財之概括犯
     意，復至高雄市三民區○○○路上（此處為俗稱之電腦街
     ）覓得欲詐騙之店家後，由戊○○進入該店內索取名片，
     甲○○再依名片上電話去電丁○○所任職之「瑞鴻3C電腦
     廣場」，向丁○○佯稱訂購華碩廠牌手提電腦2 部（價值
     共計新台幣9 萬7 千元），並交代丁○○將電腦送至其租
     屋處安裝。復於94年4 月14日晚上20時50分許，在高雄市
     新興區○○○路19號6 樓之5 之2 室，甲○○當著丁○○
     面前交付2 張提款卡及1 張現金卡給戊○○，誆稱要戊○○至銀行提款機提款，並交代戊○○先將該2 部手提電腦
     先拿到其姐姐住處寄放，致丁○○陷於錯誤，而將該2 部
     手提電腦交付戊○○，戊○○於詐得手提電腦2 部後即趁
     機逃離現場，甲○○則佯稱至姐姐家中拿取茶葉泡茶招待
     丁○○為由，亦趁機逃逸，丁○○等約1 分鐘後見甲○○
     仍未出現心覺有異，立即追出大樓外查看未獲，又經向該
     大樓管理員詢問上開房間之屋況，該管理員稱該屋係出租
     套房，並非戊○○、甲○○的住處，丁○○始知受騙。
 (三)戊○○、甲○○2 人先後2 次得手後，即由甲○○聯絡一
     名不詳姓名年籍之跳蚤市場買家，雙方約定銷贓交易地點
     後，再共同持往台南縣新市○○道附近賤價銷贓，第1 次
     犯案所得華碩廠牌手提電腦乙部，於94年4 月13日12時10
     分許，在上開銷贓地點售得3 萬元，甲○○分得贓款2 萬5
     千元，戊○○分得5 千元，第2 次犯案所得華碩廠牌手提
     電腦2 部，於94年4 月14日21時50分許，在上開銷贓地點
     售得9 萬元，2 人各分得贓款4 萬5 千元，甲○○所得贓
     款均用來支付住宿、生活、醫療等費用，戊○○則用來支
     付保姆及家庭等費用，均已花用殆盡。嗣因丙○○、丁○○不甘受害，分別向警方報案，丙○○並檢具店內監視光
     碟片及提供甲○○所留之行動電話0000000000號供查，警
     方復依該行動電話查知申設人係戊○○，經通知2 人到案
     後，始悉上情。
二、案經丙○○、丁○○訴由高雄市政府警察局鼓山分局報請
    臺灣高雄地方法院檢察署檢察官提起公訴。
    理  由
一、程序上證據能力方面：
    按被告以外之人於審判外之言詞或書面陳述，除法律有規定
    者外，不得作為證據；又被告以外之人於檢察事務官、司法
    警察官或司法警察調查中所為之陳述，與審判中不符時，其
    先前之陳述具有較可信之特別情況，且為證明犯罪事實存否
    所必要者，得為證據；另被告以外之人於審判外之陳述，雖
    不符刑事訴訟法第159 條之1 至第159 條之4 之規定，而經
    當事人於審判程序同意作為證據，法院審酌該言詞陳述或書
    面陳述作成時之情況，認為適當者，亦得為證據；刑事訴訟
    法第159 條第1 項、第159 條之2 及第159 條之5 第1 項分
    別定有明文。經查：證人丙○○、丁○○、共同被告戊○○
    等於司法警察調查中所為之陳述，雖均為被告以外之人於審
    判外之言詞或書面陳述，屬於傳聞證據，惟檢察官及被告於
    本院審判程序均同意以上開言詞及書面陳述，作為證據，本
    院審酌上開言詞及書面陳述作成時之證據取得過程並無瑕疵
    ，且與待證事實具有關連性等情況，認為適當，應認依刑事
    訴訟法第159 條之5 第1 項之規定，得為證據，而有證據能
    力，合先敘明。
貳、實体認定上：
一、上揭事實，業據被告甲○○迭次於警訊、偵查中及於本院審
    理時坦承不諱，並與告訴人丙○○、丁○○於警詢指訴相核
    ；復核與共同被告戊○○於警詢中供述情節一致，並有安佳
    電腦企業行店前之監視錄影帶翻拍照片8 幀及轉錄影音光碟
    1 片在卷可稽，被告之自白均與事實相符，堪以採認。本件
    事證明確，被告上開詐欺取財之犯行堪予認定，應依法論科
    。
二、核被告所為，係犯刑法第339 條第1 項之詐欺取財罪。其先
    後2 次詐欺取財犯行，時間緊接，觸犯構成要件相同之罪名
    ，顯係基於概括犯意反覆為之，應論以連續犯，並加重其刑
    。又與共同被告戊○○就前開犯行，均有犯意聯絡，行為分
    擔，為共同正犯；本院審酌被告正值年輕力壯之期，不思以
    正當途徑賺取財物，且前已有多項前科紀錄經法院判刑確定
    ，素行非佳，不知悔悟，再犯本件似詐騙手段詐取他人財物
    ，惡性非輕；另考量被告所詐得之物價值，又至今未賠償告
    訴人所受損害，犯後坦承犯行，態度尚可等一切情狀，量處
    如主文所示之刑，以資懲儆。
據上論斷，應依刑事訴訟法第299 條第1 項前段，刑法第28條、
第56條、第339 條第1 項，罰金罰鍰提高標準條例第1 條前段，
判決如主文。
本案經檢察官乙○○到庭執行職務。
中    華    民    國    95    年    6     月    30    日
                  刑事第二庭   審判長 法  官  邱永貴
                                      法  官  何佩陵
                                      法  官  陳銘珠
以上正本證明與原本無異。
如不服本判決，應於判決送達之日起10日內，向本院提出上訴狀
。
中    華    民    國    95    年    6     月    30    日
                                      書記官  黃美玲
附錄本案判決論罪科刑法條：
刑法第339條：
  意圖為自己或第三人不法之所有，以詐術使人將本人或第三人
  之物交付者，處5 年以下有期徒刑、拘役或科或併科1,000 元
  以下罰金。
  以前項方法得財產上不法之利益或使第三人得之者，亦同。
  前二項之未遂犯罰之。


司法院資訊處製作；財團法人民間司法改革基金會備份。
